# 求助陈版，关于限制性股票

提问人：lanedwight 时间：2017-05-08 14:57:16
求助陈版，关于限制性股票，我看了之前的帖子，但在等待期和锁定期的定义上还是有点不确定。 具体情况是：公司以大股东无偿转让的方式直接授予了被激励对象限制性股票，并做了登记变更，股东决议和员工协议中规定员工自被授予日起即享有相应股东权益（投票权表决权除外），但必须在公司服务满 5 年，否则大股东将有权无偿回购该部分股份。 我理解，这 5 年的服务期应该属于锁定期，不属于等待期对吗？相应的费用应该按公允价值在授予日一次性确认损益？

回答人：chenyiwei
“锁定期”不是会计概念，会计上对股份支付会计处理有意义的概念是“等待期”。你说的“必须在公司服务满 5 年，否则大股东将有权无偿回购该部分股份”表明该限制性条件的性质是服务期限条件，是可行权条件之一，所以该 5 年的服务期就构成了等待期，股份支付费用可在该等待期内分摊确认。